【裁判字號】    98,消債更,213
【裁判日期】    980812
【裁判案由】    更生事件
【裁判全文】
臺灣士林地方法院民事裁定           98年度消債更字第213號
債  務  人  甲○○
債務人聲請更生事件，本院裁定如下：
    主  文
債務人應於本裁定送達後三十日內，補提如附表所示文件及資料
到院。
    理  由
一、按債務人不能清償債務或有不能清償之虞者，得依本條例所
    定更生或清算程序，清理其債務，消費者債務清理條例第3
    條定有明文。又債務人聲請更生時，所提出之財產及收入狀
    況說明書，應表明下列事項，並提出證明文件：一、財產目
    錄，並其性質及所在地。二、最近五年是否從事營業活動及
    平均每月營業額。三、收入及必要支出之數額、原因及種類
    。四、依法應受債務人扶養之人，此觀諸消費者債務清理條
    例第43條第6 項規定自明。次按，債務人聲請更生或清算不
    合程式或不備其他要件者，法院應以裁定駁回之，但其情形
    可以補正者，法院應定期間先命補正，同條例第8 條定有明
    文。且更生之聲請有拒絕提出關係文件者，應駁回之，參諸
    同條例第46條第3 款規定自明。
二、查本件債務人具狀聲請更生，漏未提出如附表所示文件及資
    料到院，爰定期命補正，如逾期未補正，則駁回其聲請。
中    華    民    國    98    年    8     月    12    日
                  民事第三庭  法      官  林尚諭
上為正本係照原本作成。
本件不得抗告。
中    華    民    國    98    年    8     月    12    日
                              書  記  官  朱亮彰
附表：
1、說明債務人就莙寀室內設計有限公司債務為連帶保證之原因
   ，與其負責人陳金柳之關係，該公司目前營運狀況，並提出
   陳金柳之地址、電話或手機號碼。
2、債務人投資巨成廣告事業有限公司新臺幣 (下同)100 萬 元
   之原因、資金來源及持股比例，該公司目前經營狀況，是否
   有股東分紅或其他獲利情形，得否換價以清償債務，並提出
   相關證明文件。
3、經調閱本院98年司執字第3889號卷宗，債務人僱主巨成廣告
   事業有限公司（下稱巨成公司）就本院扣押債務人薪資債權
   之執行命令，於民國98年2 月12日聲明異議，並陳報債務人
   係「無薪工作，97年11月至今」，即尚未離職，僅未支薪而
   已，與債務人所稱現「無薪待業中」不符。又巨成公司目前
   仍正常營運，其負責人葉家全復為債務人之弟，若債務人確
   仍受僱於巨成公司，並提供勞務，以債務人自承每月須支出
   房貸金額8 萬8500元，及扶養費65512 元，合計高達15萬
   4012 元 之情形下，債務人竟願「無薪工作」，顯與常情不
   符。是以，債務人自97年11月起是否確無薪資收入，亦或係
   為避免薪資遭強制執行而謊稱無薪資收入，即非無疑。綜上
   ，債務人依法應據實說明於巨成公司任職之工作內容，自97
   年11月起迄今，按月實際領取之薪資所得金額，並提出97 年
   綜合所得稅各類所得資料清單，
4、債務人最新勞保被保險人投保資料表。
5、債務人所提自96年1 月起至97年11月之淡水第一信用合作社
   （下稱淡水一信）存摺內頁有所缺漏，並不完整。債務人應
   重行提出自96年1 月起迄今，連續且完整之淡水一信存摺內
   頁影本（應補登存摺至本裁定送達日），並應雙面列印以節
   省紙張。
6、債務人應說明於淡水一信存摺內頁中，96、97年間語音 ( 帳
   號：Ｚ000000000) 轉帳予債務人之金額合計至少高達797 萬
   元之原因，該金額目前流向，並提出相關證明文件。
7、債務人前配偶姚嫻文全戶戶籍謄本（記事勿省略），最新勞
   保被保險人投保資料表，96、97年綜合所得稅各類所得資料
   清單及財產歸屬資料清單。目前居住地，工作內容及收入狀
   況，並提出收入證明文件，如何與債務人分擔應受扶養人之
   扶養費，及其實際支出之扶養費。若未支出，應釋明其未能
   支出之原因。
8、債務人所居住房屋所有居住成員，及97年度全年水、電、瓦
   斯、市內電話費繳費明細（向繳費單位申請）。
9、應受扶養人之扶養費依財政部扶養免稅額計算，平均每月為
   6417元（包含食衣住行育樂醫療雜支等），且債務人四名子
   女均仍就學，生活單純，債務人以內政部主計處公布之最低
   生活費標準列計扶養費，顯不合理。債務人應提出適當單據
   ，分別詳列每月債務人個人必要生活費用，家庭共同必要生
   活費用，及子女扶養費之明細、各細項金額及其必要性，不
   得以概括項目及概括金額或最低生活費標準代之。若未實際
   支出，不得列入，關於債務人個人必要生活費用亦不得與應
   受扶養人合併列計。
10、債務人之父葉孟龍及母葉張和子之全戶戶籍謄本（記事勿省
    略），96、97年綜合所得稅各類所得資料清單及財產歸屬資
    料清單，目前有無工作，及收入證明影本。另提出適當證明
    文件，說明其是否領取老人年金，勞保老年給付及金額，其
    每月生活費用之明細、各細項金額及其必要性，不得以概括
    項目及概括金額代之。
11、債務人應提出家族系統表，葉孟龍及葉張和子所有扶養義務
    人之96、97年綜合所得稅各類所得資料清單及財產歸屬資料
    清單，收入證明（薪水帳戶存摺或薪資單影本），並說明如
    何分擔扶養費用，及其實際支出之扶養費。若未支出，應釋
    明其未能支出之原因。
12、應受扶養人葉爾傑、葉爾婷、葉爾雅及葉爾琪之財產歸屬資
    料清單，就學證明文件，是否申請就學貸款。
13、說明債務人名下房屋及其外牆於98年有無租賃收入，若有，
    提出租賃契約及租金轉帳存摺影本。


司法院資訊處製作；財團法人民間司法改革基金會備份。
